臺灣板橋地方法院民事裁定　　　　　　　 96年度小上字第5號
上　訴　人　丙○○
訴訟代理人　甲○○
被上訴人　　乙○○
上列當事人間請求侵權行為損害賠償事件，上訴人對於中華民國
95年12月29日本院三重簡易庭95年度重小字第4129號第一審判決
提起上訴，本院裁定如下：
    主  文
上訴駁回。
第二審訴訟費用新臺幣壹仟伍佰元由上訴人負擔。
    理  由
一、按對於小額程序之第一審裁判之上訴，非以其違背法令為理
    由，不得為之，民事訴訟法第436 條之24第2 項定有明文。
    依同法第486 條規定，判決不適用法規或適用不當者，為違
    背法令。而判決有同法第469 條所列各款情形之一者，為當
    然違背法令。是當事人提起上訴，如依民事訴訟法第468 條
    規定，以判決有不適用法規或適用法規不當為理由時，其上
    訴狀或理由書應有具體之指摘，並揭示該法規之條項或其內
    容。若係成文法以外之法則，應揭示該法則之旨趣。倘為司
    法院解釋、或本院之判例，則應揭示該判解之字號或其內容
    。如依民事訴訟法第469 條所列各款情形為理由時，其上訴
    狀或理由書，應揭示合於該條款之事實。上訴狀或理由書如
    未依此項方法表明，或其所表明者，顯與上開法條規定之情
    形不相合時，即難認為已對原審判決之違背法令有具體之指
    摘，其上訴自難認為合法（最高法院79年台上字第2219號判
    例意旨參照）。
二、本件上訴人係對於小額訴訟之第一審判決提起上訴，核其上
    訴理由載略以：系爭車禍事故並未經行車肇事鑑定委員會鑑
    定釐清責任屬，因此無法證明上訴人對被上訴人有侵權行為
    ；且被上訴人請求之汽車修理費過高，被上訴人並未舉證證
    明維修車輛零件之必要性與因果關係，所請求之修理費亦未
    經折舊等語。惟核其上訴理由狀所載內容，係就原審取捨證
    據、認定事實之職權行使，指摘其為不當，而未具體表明合
    於不適用法規、適用法規不當、或民事訴訟法第469 條所列
    各款之情形（所謂違背法令承前述，並不包含高等法院之判
    決，併此敘明）。難認對該判決之如何違背法令已有具體之
    指摘。依首揭說明，已難認其上訴為合法。遑論，(一)上訴人
    於原審並不爭執「伊所駕汽車乃自後方追撞被上訴人所有系
    爭汽車，造成本件車禍發生。」等情。僅泛言「伊所駕駛汽
    車係遭後車追撞後失控打滑（無法預防及避免）才撞上被上
    訴人所有系爭汽車」等語，而為被上訴人所否認。此部分復
    屬變態並有利於上訴人事實，本應由上訴人負舉證之責，上
    訴人於原審並未聲請調查任何證據以佐其說，原審依上訴人
    自認「伊自後追撞被上訴人所有系爭汽車」之事實，並參酌
    卷附書證審酌結果後，採認被上訴人於原審之主張（即上訴
    人並未遭後車追撞，而係直接追撞前車，應就系爭車禍所致
    損害負賠償之責等情。）為真正，於法自無不合。至系爭事
    故是否送行車肇事委員會鑑定，與上訴人應否就本件損害負
    賠賞之責間，則無必然關聯。(二)上訴人於原審言詞辯論期日
    ，除就上訴人是否應就系爭車禍負侵權行為責任一節，或可
    認為有爭執，然就被上訴人所主張之損害併其因果關係等情
    ，則未為任何陳述，依民事訴訟法第280 條第1 項前段規定
    ，視同自認被上訴人之主張，是則原審如數判決，亦難謂有
    何違背法令。且依民事訴訟法第436 條之28規定，當事人於
    第二審訴訟程序中亦不得再提出新攻擊防禦方法。綜上，本
    件上訴，顯難認為合法，應予駁回。
三、依民事訴訟法第436 條之32第2 項、第444 條第1 項前段、
    第95條、第78條，裁定如主文。
中　　華　　民　　國　　96　　年　　2 　　月　　27　　日
                  民事第一庭    審判長法　官　李世貴
                                      法　官　黃若美
                                      法　官　黃信滿
以上正本係照原本作成
不得抗告
中　　華　　民　　國　　96　　年　　2 　　月　　27　　日
                                      書記官　林月蓉
